臺灣高等法院刑事判決
108年度上易字第2249號
上  訴  人  
即  被  告  鐘劭華
上列上訴人因毀損案件，不服臺灣桃園地方法院108年度易字第6
21號，中華民國108年8月29日第一審判決（起訴案號：臺灣桃園
地方檢察署107年度偵字第31962號），提起上訴，本院判決如下
：
    主  文
上訴駁回。　　
    事實及理由
一、本案經本院審理結果，認原審對上訴人即被告鐘劭華犯刑法
    第354條毀損罪，處有期徒刑2月並諭知易科罰金之折算標準
    ，核無不當，應予維持，並引用原審判決書記載之事實、證
    據及理由（如附件），並補充如下。
二、被告上訴意旨略以：
　　㈠告訴人提出之監視器畫面錄影檔案都是用手機翻拍的，並
      沒有提出原始檔案，且翻拍的時間正好是告訴人製作警詢
      筆錄的時間，告訴人何有可能邊做警詢筆錄邊翻拍監視畫
      面，可見翻拍錄影畫面之真實性有疑問。
　　㈡依被告警詢筆錄記載，員警蔡文豪稱被告係向伊供稱所持
      有的刀子不小心彈出造成本件車損，但蔡文豪在檢察官偵
      查中卻證稱已想不起來與被告之對話內容，嗣又改稱被告
      表示是用刀子刮的，可見蔡文豪前後陳述不一。
　　㈢告訴人於警詢及檢察官偵查中均稱，車損時間係在民國107
      年11月6日晚間11時17分，但告訴人提供的監視錄影畫面
      沒有這個時間，且監視錄影時間與告訴人所稱車損時間尚
      有落差，該段時間仍有其他人經過損壞伊車輛之可能。
　　㈣監視錄影畫面經送內政部警政署刑事警察局（下稱：刑事
      警察局）鑑定後之強化影像，有畫面不連續之情形，因此
      該強化後影像是否與原始監視錄影畫面一致，顯有疑問。
　　㈤監視錄影畫面只能看出其與告訴人車輛的影子重疊，不能
      看出其的手有碰觸到告訴人車輛之情形。
　　㈥告訴人在檢察官偵查中證稱，其在107年11月7日上午出門
      時並未發現車輛受損，是後來經由家人通知，方知悉車輛
      被刮傷，既然告訴人自己在光線充足情形下都無法發現車
      輛受損，又如何能證明車輛並非在前晚停車時即已受損？
      是不能證明車損係被告所致。
三、經查：
　　㈠被告於本院中對於監視錄影畫面之真實性多所爭執，主要
      係認為該監視錄影畫面係被告以手機翻拍；經刑事警察局
      鑑定後之強化影像，畫面不連續；監視錄影時間與告訴人
      所稱之車損時間有落差等情，而認有造假情形云云。惟依
      卷附監視錄影畫面檔案光碟（檔案名：000000000.410353
      .mp4及LINE＿MOVIE＿0000000000000.mp4）及擷取之監視錄
      影畫面（偵卷第13、29頁），該畫面確係另由攝影設備（
      即被告所稱之告訴人手機攝影設備）翻拍原始監視錄影畫
      面而來，而非原始監視錄影檔案及畫面。而經本院向承辦
      本案之桃園市政府警察局中壢分局文化派出所員警蔡文豪
      詢問本案翻拍畫面之原始來源，據蔡文豪回覆本院稱：該
      翻拍原始錄影畫面之光碟，係告訴人商請案發地點菸酒行
      老闆提供的，但當時因菸酒行老闆不知道如何儲存監視器
      檔案，告訴人才會以行動電話翻拍；其後來有再請菸酒行
      老闆提供原始錄影畫面檔案，但該檔案已經洗掉、無法提
      供了等語（本院卷第91、103頁），是本案目前已無法取
      得監視錄影畫面之原始檔案。但被告於本院中，對於該原
      始錄影畫面之翻拍畫面，及原審對於該翻拍畫面之勘驗筆
      錄（原審易字卷第26至27頁），均同意有證據能力（本院
      卷第86頁），並坦認其在案發時即107年11月6日晚間11時
      許確有步行經過告訴人本案車輛旁，且上開檔案及顯示之
      翻拍畫面，亦已正確且真實地反應其在案發時步行通過告
      訴人車輛旁之完整經過，對於原審就該翻拍畫面之勘驗結
      果，亦沒有任何爭執等語（本院卷第87、88頁）。是以，
      本案現留存之監視錄影畫面檔案，縱係由告訴人以所持行
      動電話之攝影設備翻拍原始監視錄影畫面而來，該畫面亦
      已正確無誤地反應被告於案發時經過告訴人車輛旁之完整
      經過，而無遭人為偽、變造之情形，是有證據能力。被告
      徒以該畫面係翻拍、時間有誤差、強化後之影像畫面不連
      續等情，質疑該畫面係人為造假云云，顯屬無稽。
　　㈡依卷附被告107年11月10日警詢筆錄所載，當次警詢時被告
      一開始否認毀損犯行，僅承認有靠近告訴人車輛之舉，但
      經員警蔡文豪詢問「警方於107年11月9日17時電詢你本案
      時，你為何告知員警係因你所持有之刀子不小心彈出所造
      成車損？」時，被告答稱：「是我回答不正確，因我當時
      正拿著刀子在工作」等語（偵卷第3頁反面），被告於本
      院準備程序中對此份警詢筆錄之記載內容並不爭執，亦同
      意有證據能力（本院卷第85頁）。亦即，被告面對蔡文豪
      之質問，並非反駁稱自己從未為如是供述，而僅稱自己回
      答有誤；換言之，被告並未否認確曾於107年11月9日向蔡
      文豪坦認以所持之刀子造成告訴人車損之事。參以證人蔡
      文豪於檢察官偵查中證稱：107年11月9日其打電話給被告
      ，其告訴被告監視器有拍到伊毀損刮車的動作，被告在電
      話中有承認是伊刮的，並說是用刀刮的，但隔日（11月10
      日）來做筆錄時又全部否認等語（偵卷第19頁）；在原審
      審理時亦證稱：其在107年11月9日去電被告，問被告為何
      要去刮車，被告答稱伊是拿刀子不小心刮到的等語（原審
      易字卷第50至52頁）。蔡文豪前後證詞並無被告所稱不一
      致之情形，且蔡文豪與被告向無怨隙，與告訴人亦不熟識
      ，自無偏袒或惡意誣陷任何一方之不良動機，其證詞甚為
      可信，是堪認被告確於蔡文豪來電詢問時，即已坦認告訴
      人之車損係其刀刮造成。以此而論，倘告訴人之車損與被
      告無關，被告僅係偶然步行通過告訴人車輛，則被告面對
      蔡文豪如是質問，必覺一頭霧水，何有可能會供稱係因「
      自己所持之刀子不小心彈出造成車損」？　　　
　　㈢依原審勘驗前述翻拍監視錄影畫面結果及擷取之影像照片
      （原審易字卷第26至27頁），告訴人白色車輛緊靠人行道
      邊停放，前方停有一台黑色車輛，被告在案發時間沿著案
      發地點人行道向前行進，行經該黑色車輛時，被告開始微
      靠右側（即微靠黑色車輛副駕駛座門邊）行走，再向前行
      至告訴人白色車輛之右側大燈時，被告再次靠向告訴人白
      色車輛之副駕駛座門邊（即右側前車門），並伸出右手貼
      近告訴人車輛之車身（即沿著右側前車門、後車門、右後
      葉子板、右後側車燈），一路向前行進。參以上述被告確
      有向員警蔡文豪供稱自己刀刮告訴人車輛，及依卷附告訴
      人車損照片及估價單所示（偵卷第10至12頁反面），告訴
      人車損位在右前門、右後門、右後葉子板及右後車殼，係
      一道連續、細長、傷及烤漆之損傷，而此正與翻拍監視器
      畫面勘驗結果，顯示被告確有刻意靠近並伸出右手貼近告
      訴人車輛右側車身並一路向前等情，相互一致。綜此交互
      勾稽，足認告訴人上開車損，確係被告於行進時故意手持
      銳器刮傷而來，至為明確。
　　㈣被告又辯稱告訴人自承於107年11月7日上午出門時並未發
      現車損痕跡，係當日稍晚經家人通知始知車損之事，則告
      訴人在上午日照充足時無法發現車損，又如何能證明該車
      損並非在其前晚停放時即已發生云云。惟依前述告訴人車
      損照片，告訴人車輛係白色車身，其損害係一道細長之烤
      漆損傷，並非甚為明顯；在日光充足之情形下，白色車身
      猶易反射日光，是若非特別注意，一時未能發現該道細長
      之烤漆損傷，實非難以想像之事，況損害部位係在駕駛座
      之另側，告訴人進入駕駛座前若非有行經該側，自無從發
      覺其車輛受損情形，是此自難憑為對被告有利之認定。
　　㈤綜上各節，本件告訴人之車損，確係被告故意毀損所致，
      至堪認定。被告猶執前詞上訴，指摘原判決不當，並無理
      由，其上訴應予駁回。
四、據上論斷，應依刑事訴訟法第373 條、第368 條，判決如主
    文。　　　　
本案經臺灣桃園地方檢察署檢察官吳靜怡提起公訴，被告提起上
訴，臺灣高等檢察署檢察官吳廣莉到庭執行職務。
中　　華　　民　　國　 109　　年　　3 　　月　　19　　日
                  刑事第十四庭  審判長法　官  黃斯偉
                                      法　官  許泰誠
                                      法　官  紀凱峰
以上正本證明與原本無異。
不得上訴。
                                      書記官  朱家麒
中　　華　　民　　國　　109 　年　　3 　　月　　20　　日
附錄：本案論罪科刑法條全文　　　　　　　　　　　　　
中華民國刑法第354條
毀棄、損壞前二條以外之他人之物或致令不堪用，足以生損害於
公眾或他人者，處 2 年以下有期徒刑、拘役或 5 百元以下罰金
。